臺灣高等法院刑事判決　　　　　　　100年度侵上訴字第290號
上　訴　人　臺灣臺北地方法院檢察署檢察官
上　訴　人
即　被　告　曾耀宗
選任辯護人　黃柏承律師 
上列上訴人等因被告妨害性自主案件，不服臺灣板橋地方法院
100 年度侵訴字第40號，中華民國100年9月30日第一審判決（起
訴案號：臺灣板橋地方法院檢察署100年度偵字第7967號）提起
上訴，本院判決如下：
    主  文
原判決關於曾耀宗被訴於民國93年間對未滿十四歲女子強制性交
無罪部分暨定執行刑部分均撤銷。
曾耀宗對未滿十四歲女子犯強制性交罪，處有期徒刑捌年。
其他上訴駁回。
曾耀宗上述撤銷改判部分與上訴駁回部分，應執行有期徒刑拾伍
年。
    事  實
一、曾耀宗與周佩霞（原審判決後未上訴而確定）為夫妻關係，
    因曾耀宗與代號000000000號之女子（真實姓名年籍詳卷，
    下稱A女，於民國83年5月生）之繼祖父為朋友，曾耀宗夫婦
    因而結識A女。曾耀宗、周佩霞均明知A女之實際年齡，竟單
    獨或共同為下列犯行：
（一）曾耀宗於民國（下同）93年間夏天某日，明知A女當時為
      未滿14歲之女子，仍基於強制性交之犯意，在其先前位於
      臺北縣土城市（現改制為新北市土城區○○○路之住處內
      ，見A女在床上睡覺，竟基於強制性交之犯意，將A女之手
      壓住後，強行脫去A女之衣褲，違反A女之意願，以陰莖插
      入A女陰道之方式，對A女強制性交得逞。
（二）曾耀宗於96年5月間某日，明知A女當時為未滿14歲之女子
      ，仍基於強制性交之犯意，趁A女寄居在其位於新北市○
      ○區○○路2段95號3樓住處之機會，在上開住處房間內，
      將A女壓制在床上，不顧A女以手推、腳踢之方式表達拒絕
      之意，違反A女之意願，以其性器進入A女性器內，以此強
      暴之方式對A女強制性交得逞。
（三）曾耀宗為上開強制性交犯行後，A女因而懷孕，曾耀宗、
      周佩霞知悉A女懷孕後，均明知A女係未婚之未成年人（亦
      為未滿18歲之少年），若欲施行墮胎應經其法定代理人同
      意始得為之，竟共同基於得承諾而使婦女墮胎之犯意聯絡
      ，僅得A女之承諾，未經A女法定代理人之同意，即於96年
      7月6日某時，一同將A女帶至位於臺北縣板橋市（現改制
      為新北市板橋區○○○路186號之「孫三源婦產科診所」
      就醫，並向該診所醫護人員佯稱A女係渠等女兒曾怡婷，
      致不知情之醫師誤認A女業經父母同意墮胎，而為A女施行
      人工流產。
（四）曾耀宗於99年5月間某日（起訴書誤載為「99年6、7月間
      某日」），明知A女當時係未滿18歲之女子（少年），仍
      基於強制性交之犯意，趁A女寄居在其上開住處之機會，
      在上開住處房間內，將A女壓制在床上，不顧A女以手推、
      腳踢及哭泣之方式表達拒絕之意，違反A女之意願，接續
      以其性器進入A女口腔及性器內，以此強暴之方式對A女強
      制性交得逞。
二、案經A女、A女之父訴由新北市政府警察局移請臺灣板橋地方
    法院檢察署檢察官偵查起訴。
    理  由
壹、證據能力部分：
一、按被告以外之人於審判外之言詞或書面陳述，除法律有規定
    者外，不得作為證據；惟雖不符刑事訴訟法第159條之1至第
    159條之4規定，而經當事人於審判程序同意作為證據或未於
    言詞辯論終結前聲明異議者，法院審酌該言詞陳述或書面陳
    述作成時之情況，認為適當者，亦得為證據，刑事訴訟法第
    159條第1項、第159條之5分別定有明文。本案證人A女於警
    詢中之陳述，為被告以外之人於審判外之陳述，且無刑事訴
    訟法第159條之1至第159條之4所定得為證據之情形，並經上
    訴人即被告曾耀宗（下稱被告）及其辯護人不同意以之作為
    證據，該部分不具有證據能力。
二、按被告以外之人於審判外之陳述，雖不符刑事訴訟法第159
    條之1至第159條之4之規定，但經當事人於審判程序同意作
    為證據，法院審酌該言詞陳述或書面陳述作成時之情況，認
    為適當者，亦得為證據；當事人、代理人或辯護人於法院調
    查證據時，知有第159條第1項不得為證據之情形，而未於言
    詞辯論終結前聲明異議者，視為有前項之同意，刑事訴訟法
    第159條之5定有明文。查，除上述之相關證據外，本判決以
    下引用之被告以外之人於審判外之陳述（包括書面陳述），
    固均屬傳聞證據，惟被告及其辯護人等、公訴人就該等審判
    外陳述之證據能力，均未聲明異議或同意作為證據（見本院
    卷第58頁反面、68頁），本院復審酌各該證據作成時之情況
    ，亦認均屬適當，是本案經調查之供述證據均有證據能力。
    又本案認定事實所引用下列卷內之文書證據、證物之證據能
    力部分，並無證據證明係公務員違背法定程式所取得，且檢
    察官、被告及其辯護人於本院均未主張排除下列文書證據之
    證據能力或同意作為證據（見本院卷第58頁反面至59頁、68
    頁反面至69頁），本院審酌前揭文書證據並無顯不可信之情
    況與不得作為證據之情形，且經本院於審判期日依法進行證
    據之調查、辯論，被告於訴訟上之程序權即已受保障，故前
    揭各該證據，依刑事訴訟法第158條之4反面解釋及第159條
    之4之規定，應認均有證據能力，合先敘明。
貳、認定被告犯行所憑之證據及本院之判斷：
一、訊據被告就其於96、99年間與A女發生性行為，及於96年間
    僅得A女之承諾，未經A女法定代理人之同意，使A女為人工
    流產，且明知為上開犯行時，A女分別為未滿14歲之少年或
    未滿18歲之少年等事實固均不諱言（見7967號偵查卷第46、
    47頁；原審卷第33頁反面；本院卷第36頁反面、48頁反面、
    58頁反面），惟矢口否認其於93年間有何對A女強制性交之
    犯行，並辯稱：於96、99年間與A女發生性行為是A女自願的
    ，A女有點頭答應，伊沒有強迫A女，也沒有威脅A女云云。
二、然查：
（一）關於事實一、（一）部分：
    1.證人即告訴人A女於檢察官偵查中結證稱：被告第一次性
      侵伊應該是伊升國小五年級夏天的時候，放學後伊去被告
      家玩，當時他們還住在金城路上，是被告太太幫伊開門，
      然後她就出去，伊進去後，伊就在睡覺，曾怡婷不在家，
      後來被告回來，他就將伊的手壓住，然後脫伊的褲子，當
      時伊就醒來，跟被告說「你要幹嘛」，被告說沒有，然後
      伊有反抗被告、踢被告，但是被告還是硬來，被告將他的
      褲子脫掉，然後被告有用他的陰莖插入伊的陰道內，被告
      沒有待保險套，後來被告進去廁所內射精等語（見7967號
      偵查卷第37頁）；證人A女於原審審理中結證稱：當時伊
      是國小，伊放學就到被告的家，伊是偶而去被告家玩，伊
      要找被告女兒玩，伊跟被告女兒很好，但是當天沒有找到
      被告女兒。當時伊在睡覺，被告就對伊性侵害，被告脫伊
      衣服、褲子，被告壓住伊的手，伊有反抗，伊用自己的手
      堆開被告，也用腳踢，之後伊無法反抗，被告脫掉他的褲
      子，將他的下體進入伊的下體；被告有摸伊的胸部、有親
      伊的嘴，被告用他的嘴巴、手進入伊的下體，伊有呼叫，
      被告用手把伊的嘴巴嗚住等語（見原審卷第70頁反面、72
      、75、至76頁）。觀諸上開A女之證述，就被告第一次性
      侵A女之經過，A女於檢察官偵查中、原審審理中之證述均
      前後一致，並無矛盾、齟齬不合之處，且證人A女於原審
      審理中經交互詰問之結果，未見有何猶豫不決、態度反覆
      不一之情事，實無從認定證人A女此部分所言有何虛偽不
      實。
    2.被告另辯稱A女於偵查中未曾提及「被告用嘴巴舔A女下體
      」，嗣原審審理中始添加此節，且於偵查中稱「有射精」
      ，於原審審理中改稱不清楚，經提示警詢筆錄後，再改稱
      「是這樣沒錯」，可知A女之陳述有重大瑕疵，難據以採
      信云云。惟A女於檢察官偵查中及原審審理中證述之時間
      ，距離上開事實一、（二）所示之時間，已有6、7年之久
      ，又衡諸常情，一般人常因時間經過，而對事件細節之記
      憶逐漸模糊、淡忘，況A女當時年紀甚小，對於男女情事
      尚懵懂無知，即遭逢此種身心傷害，於極度驚恐狀態下，
      對於案發時細節之描述更不若一般常人仔細，於法尚難僅
      因A女就上開細節所為證詞有些許誤差，即認A女於檢察官
      偵訊中或原審審理中所為其餘證詞均不足採信。是被告上
      開所辯屬飾卸之詞，不足採信。被告確曾於上揭事實
      一、（一）所示之時、地對A女強制性交要屬無疑。
（二）關於事實一、（二）、（四）部分：
    1.被告曾於原審審理中自承：伊曾於96年5月與A女發生性行
      為，後來A女於99年5月23日搬離伊住處，伊幫她搬行李回
      去（A女家）；伊最後一次與A女發生性行為的時間是A 女
      搬走之前沒多久等語（見原審卷第33頁反面、12頁、100
      年5月25日準備程序筆錄），核與證人A女於檢察官偵查中
      及原審審理時證稱：96年伊有懷孕，小孩子是被告的，當
      時伊住在他們家中央路住處；該次導致伊懷孕的性行為地
      點是在土城中央路被告住處房間內；後來被告跟伊太太還
      有伊就到板橋的診所去墮胎；最後1次與被告發生性行為
      是在伊高一（99年）5、6月，地點一樣在被告的住處房間
      內，伊隔了1天就搬離被告住處，搬離1個多月後才放暑假
      ，暑假是7、8月等語（見7967號偵查卷第37頁；原審卷第
      71頁反面、76頁反面至77頁）大致相符，此外，並有孫三
      源婦產科診所病歷（即A女就醫之病歷，惟病患姓名記載
      為「曾怡婷」）1份（見7967號偵查卷第19至21頁）附卷
      可稽，是被告就其於上開事實一、（二）、（四）所示之
      時間、地點與A女為性行為部分之自白與事實相符，堪予
      採信。
    2.關於被告於上開事實一、（二）、（四）所示之時間、地
      點與A女發生性行為之經過，證人A女於檢察官偵訊中結證
      稱：99年被告最後一次性侵伊，是在被告中央路的家中，
      當時伊還住在被告家，伊是跟曾○雯（被告之三女）睡，
      被告當時並沒有跟他太太睡在一起，伊就跟曾○雯、被告
      睡同一個房間內，這次的經過是伊下午下班後回到被告家
      ，洗完澡後進房間睡覺，被告進來房間內，伊問被告「你
      要幹嘛，我要睡覺」，然後被告將伊的手壓住又性侵害伊
      ，伊就跟被告說伊快要受不了了，伊要回家（A女當庭哽
      咽），然後伊就將伊的衣服收好要回家，被告就威脅伊說
      不能講被告性侵害伊的事情，被告還說被告是幫派的人，
      伊很害怕，伊沒有同意跟被告發生性行為，被告都是強迫
      伊的，被告第一次性侵害伊之後，被告有跟他太太講，被
      告太太有問伊，伊說不是伊願意的，後來被告跟伊說，被
      告太太接受伊跟被告的關係，因為伊很害怕，也不知道怎
      麼辦，而且伊跟被告的女兒很好，伊還是會去找她玩，國
      一時伊交男友，伊阿公就叫被告要管伊，然後阿公叫伊去
      住被告家，所以伊才會去住被告家，伊有跟阿公說伊不要
      ，但是阿公還是要求伊去住被告家等語（見7967號偵查卷
      第38至40頁）；證人A女復於原審審理中結證稱：96年懷
      孕前伊有跟被告發生性行為，是被告強迫伊的，伊不願意
      ，被告有用他的手壓住伊的手，伊有用手推、用腳踢，被
      告把伊壓在床上，用他的下體進入伊的下體，99年那次是
      伊打工回來在房間睡覺的時候，被告性侵伊，被告有用手
      摸伊胸部、下體，並用嘴巴舔伊下體，及用下體進入伊的
      下體、嘴巴，伊有用手推開被告，而且伊一直哭，之後伊
      忍受不了，就大哭說要回爺爺、奶奶那邊住，伊還有踢被
      告反抗他，伊被被告性侵害後，沒有把這件事告訴別人，
      伊很害怕，不敢講，不知道要跟誰講，被告有說如果伊告
      訴別人伊被被告性侵害，被告會傷害伊的家人，伊很害怕
      ，伊跟被告不是男女朋友，伊對被告也沒有好感等語（見
      原審卷第71至78頁），是其所述遭被告強制性交之經過及
      為何不敢告訴他人、仍住在被告曾耀宗家裡之原因，甚為
      詳盡，且於審理中經交互詰問之結果，未見有何猶豫不決
      、態度反覆不一之情事，尚難率認證人A女所言不實。
    3.關於犯罪時間部分：
    (1)上開事實一、（二）之犯罪時間部分，因A女係於96年7月
      6日至該診所就醫施行人工流產，病歷上記載當時A女「妊
      娠6週後出血」，由A女當時之懷孕週數回溯推算，該次被
      告之犯行應於96年5月間某日所為。
    (2)上開事實一、（四）之犯罪時間部分，證人A女雖於檢察
      官偵訊中證稱「99年6、7月間」云云（見7967號偵查卷第
      38頁），惟據證人A女及被告上開之證述，該次性行為係
      於A女99年5月23日搬離被告住處之前發生，況衡諸常情，
      一般人之記憶常隨著時間經過漸趨模糊、淡忘，且證人A
      女於上開發生性行為、搬離被告住處後約10個月始受檢察
      官訊問而為證述，縱有些許誤稱，亦難謂有違常情。檢察
      官起訴書就此部分誤載為「99年6、7月間某日」，應予更
      正。
    4.再被告雖辯稱得A女之同意而為性行為云云，惟就上開事
      實一、（二）與A女發生性行為之經過為何一節，被告於
      警詢時供稱：是A女讀國中二年級時，有一次她回她家看
      完A片，就跑來伊家找伊，用肢體騷擾伊，伊在糊里糊塗
      情形下就跟她發生性關係，事後伊也很後悔云云（見7967
      號偵查卷第5頁反面）；被告於偵訊時陳稱：當時只有伊
      跟A女在家，伊在睡覺，A女回來伊這邊，2人有聊天，然
      後就很自然的發生了，因為A女跟伊感情很好云云（見偵
      卷第47頁）；被告於原審訊問時則辯稱：地點在土城的中
      央路2段95號3樓住處，當時家裡都沒人，只有伊跟A女在
      ，就很自然的發生關係，伊和A女平時會嬉鬧，伊對A女有
      特殊的男女感情，在伊的房間裡面，伊就直接抱住A女，
      問她「可不可以」，A女就點頭，伊沒有明白說是要發生
      性行為，但那種舉動A女應該知道意思，然後伊和A女就做
      了云云（見原審卷第11頁反面），不僅所述前後不一，難
      認屬實，而被告與A女年齡相差30多歲，且A女迭次否認與
      被告感情很好一事（見原審卷第73、78頁），衡情亦難認
      定A女確有與被告「兩情相悅」進而合意發生性行為之情
      形。相較證人A女上開關於上開事實一、（二）、（四）
      之性行為過程之證述（即A女係遭被告強制性交）與被告
      之辯稱（2人係合意性交），應認證人A女所述較為可信，
      被告上開所辯均屬飾卸之詞，均不足採信。
    5.綜上，被告確曾於上揭事實一、（二）、（四）所示之時
      、地對A女強制性交2次要屬無疑。
（三）關於事實一、（三）部分：
      此部分犯罪事實業據被告坦承不諱（見7967號偵查卷偵卷
      第46頁；原審卷第33頁反面；本院卷第36頁反面、48頁反
      面、58頁反面），核與證人A女於檢察官偵查中及原審審
      理中、證人曾怡婷於偵訊時證述之情節（見7967號偵查卷
      第37至38頁；原審卷第71頁；7967號偵查卷第49頁）相符
      ，並有孫三源婦產科病歷暨麻醉同意書1份（見7967號偵
      查卷第18至22頁）在卷可憑，足認被告此部分之自白與事
      實相符。按優生保健法之立法目的，係在於實施優生保健
      ，提高人口素質，保護母子健康及增進家庭幸福，優生保
      健法第1條第1項定有明文，並於同條第2項規定：「本法
      未規定者，適用其他有關法律之規定。」揭櫫其屬刑法墮
      胎罪之特別法性質。本（優生保健）法第9條第1項固規定
      ：「懷孕婦女經診斷或證明有左列情事之一者，得依其自
      願，施行人工流產：一、本人或其配偶患有礙優生之遺傳
      性、傳染性疾病或精神疾病者。二、本人或其配偶之四親
      等以內之血親患有礙優生之遺傳性疾病者。三、有醫學上
      理由，足以認定懷孕或分娩有招致生命危險或危害身體或
      精神健康者。四、有醫學上理由，足以認定胎兒有畸型發
      育之虞者。五、因被強制性交、誘姦或與依法不得結婚者
      相姦而受孕者。六、因懷孕或生產將影響其心理健康或家
      庭生活者。」而得阻卻違法，然同條第2項前段復明定：
      「未婚之未成年人或禁治產人，依前項規定施行人工流產
      ，應得法定代理人之同意。」（98年7月8日該條第2項修
      正公布，並自98年11月23日開始施行，修正後該條項規定
      ：「未婚之未成年人或受監護或輔助宣告之人，依前項規
      定施行人工流產，應得法定代理人或輔助人之同意。」）
      其中對未婚之未成年孕婦所設之限制，考其立法旨趣，乃
      因其心智未臻成熟，不具完全行為能力，對於事理判斷及
      意思決定，難期妥適，無法符合第1項所定之「自願」要
      件，故須得其法定代理人之同意，以免錯誤決定，反於未
      成年人身心健康、家庭幸福有所影響。是未婚之未成年孕
      婦，縱符合優生保健法第9條第1項各款情形之一，但未得
      其法定代理人之同意，猶故意為之施行人工流產者，即不
      得阻卻違法，依其情節，仍應成立刑法第289條、第290條
      之加工墮胎罪或營利加工墮胎罪，最高法院94年度台上字
      第6463號判決要旨可資參照。是被告僅得A女之承諾，未
      經A女法定代理人之同意，即將A女帶往孫三源婦產科診所
      ，利用不知情之醫師為A女施行人工流產，自應成立刑法
      第289條第1項之得承諾使婦女墮胎罪。
（四）另被告及其辯護人聲請本院傳喚證人周佩霞、曾怡婷，欲
      供以證明被告與A女之互動情形、A女向證人周佩霞陳述如
      何與被告發生性行為，傳喚證人黃博裕，以證明A女向證
      人黃博裕陳述如何A女與被告之關係云云，惟證人周佩霞
      、曾怡婷關於此部分，均已於檢察官偵查中、原審審理中
      證述綦詳，又關於A女與被告之關係，黃博裕並無直接見
      聞，僅聽聞被告與A女之描述，非屬親身體驗事實所為陳
      述具有不可替代性之證人，是此部分經核均無傳喚之必要
      ，併此敘明。
（五）綜上所述，被告上開所辯，無非事後避就、卸責之詞，不
      足採信。本件事證明確，被告之犯行洵堪認定。
參、論罪科刑：
    查告訴人A女係83年5月出生，於93年間係未滿12歲之兒童、
    於96年5月及7月間係未滿14歲之少女、於99年5月間係未滿
    18歲之少女，被告則係滿20歲之成年人等事實，為被告所不
    爭執，並有A女真實姓名與代號對照表1份（附於偵卷證物袋
    內）在卷可考，是核被告本案所為，事實一、（一）、（二
    ）部分係均犯刑法第222條第1項第2款（起訴書誤載法條條
    號為「刑法第222條第2項」）、第221條第1項之對未滿14歲
    女子強制性交罪；事實一、（三）部分係犯兒童及少年福利
    法第70條第1項前段、刑法第289條第1項之成年人故意對少
    年犯得承諾使婦女墮胎罪；事實一、（四）部分係犯兒童及
    少年福利法第70條第1項前段、刑法第221條第1項之成年人
    故意對少年犯強制性交罪。起訴書就被告涉犯得承諾使婦女
    墮胎罪部分，雖未引用刑法第289條第1項條文，惟於起訴書
    犯罪事實欄已載明被告將A女帶至孫三源婦產科診所，以佯
    稱A女係其女兒曾怡婷之方式，使該診所醫師為A女施行人工
    流產之事實，被告涉犯該罪部分堪認業經起訴，本院自應予
    以審究（公訴人亦原審審理中表明起訴書僅係漏載刑法第
    289條第1項條文，見原審卷第101頁）。被告與同案另被告
    周佩霞間就上開事實一、（三）所示犯行，有犯意聯絡及行
    為分擔，均為共同正犯。被告所為上開事實一、（三）所示
    犯行，係利用不知情之孫三源婦產科診所醫師為A女施行人
    工流產，已如前述，被告為該部分犯行之間接正犯。被告於
    事實一、（四）部分以性器進入A女口腔、性器各1次之強制
    性交行為，係在密切接近之時間、相同之地點實施，該2次
    強制性交行為間之獨立性極為薄弱，依一般社會觀念難以強
    行分離，顯係基於單一犯意接續所為，侵害單一法益，應包
    括於一行為予以評價，為接續犯，應論以一罪。被告所為上
    開加重強制性交2次、得承諾使婦女墮胎、強制性交等犯行
    間，犯意各別、罪名不同，犯罪時間亦不相同，應認係各自
    獨立之行為，均應分論併罰。被告所為事實一、（一）、（
    二）部分犯行，雖均係對於兒童或少年故意犯罪，然因刑法
    第222條第1項第2款之加重強制性交罪已將「對未滿14歲之
    男女」列為犯罪構成要件，亦即已就被害人之年齡設有特別
    規定，該部分自無庸再依兒童及少年福利與權益保障法（於
    100年11月30日經總統令將「兒童及少年福利法」名稱修正
    為「兒童及少年福利與權益保障法」；並修正全文，公布之
    ）第112條第1項但書規定加重其刑，附此敘明。又告訴人A
    女於被告為事實一、（三）、（四）所示犯行時均係12歲以
    上、未滿18歲之少年，被告為滿20歲之成年人，已如前述，
    被告故意對少年A女犯上開得承諾使婦女墮胎或強制性交罪
    ，均應依兒童及少年福利法第70條第1項前段規定加重其刑
    。
肆、對原判決之評價：
一、原判決就事實一、（二）、（三）、（四）部分，以被告事
    證明確，因之適用兒童及少年福利法第70條第1項前段，刑
    法第28條、第222條第1項第2款、第289條第1項、第221條第
    1項、第51條第5款，刑法施行法第1條之1等規定，並審酌被
    告係告訴人A女繼祖父之友人，為A女之長輩，A女寄居於其
    住處時，本應以長輩身份照顧保護年幼之A女，竟為滿足一
    己之私慾，罔顧倫理、A女心靈感受及其身心人格發展之健
    全性，對A女為強制性交犯行，造成A女之身心受有重大傷害
    ，復於A女因而懷孕後，復隱瞞A女之家人，私下將A女帶至
    婦產科診所違法施行人工流產，被告所為實不足取，犯後均
    坦承上開事實一（三）、並坦承事實一（二）（四）部分犯
    行，及被告犯罪之動機、目的、手段、所生危害、犯後態度
    等一切情狀，分別三罪各量處被告有期徒刑8年、8月、4年
    。核其此等部分認事、用法均無違誤，量刑亦稱妥適。被告
    上訴意旨，以A女同意與其性交否認事實一（二）（四）部
    分犯行，顯無可採。其此等部分上訴，為無理由，應予駁回
    。
二、原判決就被告被訴於民國93年間對未滿14歲女子強制性交部
    分，未就卷內事證詳予勾稽，遽為被告此部分無罪之諭知，
    顯有未洽。檢察官上訴意旨以此指摘原判決該部分不當，求
    予撤銷改判，為有理由，應由本院將原判決關於被告被訴於
    民國93年間對未滿14歲女子強制性交暨定執行刑部分均撤銷
    。爰審酌被告係告訴人A女繼祖父之友人，為A女之長輩，A
    女寄居於其住處時，本應以長輩身份照顧保護年幼之A女，
    竟為滿足一己之私慾，罔顧倫理、A女心靈感受及其身心人
    格發展之健全性，對A女為強制性交犯行，造成A女之身心受
    有重大傷害，被告所為實不足取，及被告犯罪之動機、目的
    、手段、所生危害、犯後態度仍執詞否認此部分犯行等一切
    情狀，量處如主文第2項所示之刑，並與上訴駁回之部分定
    其應執行之刑，以示懲儆。
據上論斷，應依刑事訴訟法第368條、第369條第1項前段、第364
條、第299條第1項前段，兒童及少年福利法第70條第1項前段，
刑法第222條第1項第2款、第221條第1項、第51條第5款，刑法施
行法第1條之1，判決如主文。
本案經檢察官孫冀薇到庭執行職務。
中    華    民    國   100    年    12    月    23    日
                  刑事第十八庭審判長法  官  吳鴻章
                                    法  官  汪梅芬
                                    法  官  林銓正
以上正本證明與原本無異。
被告如不服本判決，應於收受送達後10日內向本院提出上訴書狀
，其未敘述上訴之理由者並得於提起上訴後10日內向本院補提理
由書（均須按他造當事人之人數附繕本）「切勿逕送上級法院」
。
                                    書記官  張淨卿
中    華    民    國   100    年    12    月    27    日
附錄：本案論罪科刑法條全文
中華民國刑法第221條
（強制性交罪）
對於男女以強暴、脅迫、恐嚇、催眠術或其他違反其意願之方法
而為性交者，處 3 年以上 10 年以下有期徒刑。
前項之未遂犯罰之。
中華民國刑法第222條
（加重強制性交罪）
犯前條之罪而有下列情形之一者，處 7 年以上有期徒刑：
一、二人以上共同犯之者。
二、對未滿十四歲之男女犯之者。
三、對精神、身體障礙或其他心智缺陷之人犯之者。
四、以藥劑犯之者。
五、對被害人施以凌虐者。
六、利用駕駛供公眾或不特定人運輸之交通工具之機會犯之者。
七、侵入住宅或有人居住之建築物、船艦或隱匿其內犯之者。
八、攜帶兇器犯之者。
前項之未遂犯罰之。